臺灣臺中地方法院刑事判決　　　　　　　　　　　　　九十四年度易字第六六五號
　　公　訴　人　臺灣臺中地方法院檢察署檢察官
　　被　　　告　丁○○
右列被告因竊盜案件，經檢察官提起公訴（九十四年度偵字第四四五號、九十四年偵
字第二五八七號、九十四年偵字第一五一五號、九十四年偵字第四五四五號），本院
合議庭裁定改以簡式審判程序審理後，判決如左：
    主  文
丁○○連續攜帶兇器毀壞門扇竊盜，處有期徒刑壹年拾月。扣案之Ｔ字型起子壹支、
鑰匙壹支、自製萬能鑰匙壹支及扳手壹支，均沒收。
    事  實
一、丁○○基於意圖為自己不法之所有之概括犯意，自民國九十三年八月二十一日起
    至九十四年三月五日止，先於如附表編號一所示之時間、地點，攜帶客觀足以對
    人之生命、身體構成威脅，足供兇器使用之扳手一支，以如附表編號一所示之方
    式，竊取如附表編號一所示「甲○○○○」所有之財物；復於如附表編號二所示
    之時間、地點，攜帶客觀足以對人之生命、身體構成威脅，足供兇器使用之扳手
    一支，以如附表編號二所示之方式，竊取如附表編號二所示臺中縣烏日鄉喀哩國
    民小學（下稱己○○○）之財物；再於如附表編號三至編號五所示之時間、地點
    ，攜帶客觀上足以對人之身體、生命構成威脅、足供兇器使用之Ｔ字型起子一支
    ，以附表編號三至編號五所示之方式，竊取被害人郭恆凱（起訴書誤載為辛○○
    ）、庚○○、戊○○所有自用小客車內之財物，惟竊取庚○○及戊○○所有自用
    小客車內之財物時，則因未得手即為警查獲而未遂；再於如附表編號六至編號七
    所示之時間、地點，攜帶自製之萬能鑰匙一支及客觀上足以對人之身體、生命構
    成威脅、足供兇器使用之扳手一支，以如附表編號六至編號七所示之方式，竊取
    如附表編號六至編號七所示被害人田松福及丙○○之自用小客車各一輛；復於如
    附表編號八所示之時間、地點，攜帶前揭客觀上足以對人之身體、生命構成威脅
    、足供兇器使用之扳手一支，以如附表編號八所示之方式，竊取如附表編號八所
    示被害人賴劉秀鳳之財物（詳細之竊盜時間、地點、犯罪之方法及竊得之財物均
    詳如附表所示）。嗣先於九十四年一月十一日上午五時五十五分許，在臺中市○
    區○○○路上為警查獲，並扣得丁○○所有供竊盜所用之Ｔ字型起子一支；復於
    九十四年三月七日下午七時十分許，在臺中縣大里市○○路九九巷六十號後方為
    警查獲，並扣得其所有供竊盜所用之鑰匙一支、自製萬能鑰匙一支、活動扳手一
    支。
二、案經臺中縣警察局烏日分局、霧峰分局及臺中市警察局第三分局報請臺灣臺中地
    方法院檢察署檢察官偵查起訴。
    理  由
一、訊據被告丁○○對於右揭於如附表所示之時間、地點，以如附表所示之方式，連
    續竊盜財物之事實坦承不諱，並經如附表所示之被害人庚○○、郭恆凱於偵查中
    、被害人戊○○、丙○○於警詢中指訴綦詳，並經證人杜莉櫻於警詢、偵查中、
    證人張錫男、乙○○、壬○○等人於警詢中證述綦詳，復有內政部警政署刑事警
    察局指紋鑑驗書二紙、贓物認領保管單三紙、現場照片共五十三幀、現場圖一紙
    、車籍作業系統查詢認可資料、車輛車牌失竊作業新增車輛認可資料、車輛竊盜
    車牌失竊資料個別查詢報表、車輛協尋尋獲電腦輸入單等附卷可稽，且有扣案之
    Ｔ字型起子一支、高速公路回數票三十五張、加油券二張、扳手一支、鑰匙一支
    、自製之萬能鑰匙一支足資佐證，足認被告之自白與事實相符。本件事證明確，
    被告之犯行堪以認定。
二、查扣案之Ｔ字起子、扳手均係屬金屬製品，質地堅硬、外型尖銳，在客觀上足以
    對人之生命、身體構成威脅，自屬兇器之一種。又按毀壞門鎖行竊，固應論以刑
    法第三百二十一條第一項第二款之毀壞安全設備竊盜罪，但此處所謂門鎖，係指
    附加於門上之鎖而言，至於毀壞構成門之一部之鎖，則應認為毀壞門扇之加重竊
    盜罪（最高法院七十四年度臺上字第二四三號判決參照）。本件被告所毀壞之如
    附表編號一、二所示之門鎖，業據證人杜莉櫻於警詢中陳稱所毀壞者係屬鋁製大
    門之門鎖等語明確，並經被告於本院審理時供承在卷，又參之卷附之照片所示，
    該門鎖係均構成該鋁門之一部，自應認係屬門扇之一部分。是核被告丁○○所為
    如附表編號一、二、四、六、七、八所示之竊盜犯行，係犯刑法第三百二十一條
    第一項第二款、第三款之攜帶兇器毀壞門扇竊盜罪；被告所為附表編號三、五所
    示之竊盜犯行，核係犯同法第三百二十一條第二項、第一項第三款之攜帶兇器竊
    盜未遂罪。原起訴檢察官於起訴書中雖記載被告所為如附表編號一、二所示之犯
    行，係犯刑法三百二十條第一項普通竊盜罪嫌，惟被告所為該部分竊盜犯行，業
    經公訴檢察官於本院審理時當庭更正其起訴法條為刑法第三百二十一條第一項第
    二款、第三款，是本院自無庸再予以變更起訴法條，附此敘明。又被告先後多次
    加重竊盜既遂及加重竊盜未遂之犯行，時間緊接，觸犯犯罪構成要件相同之罪名
    ，顯係基於概括犯意反覆為之，為連續犯，應依刑法第五十六條之規定，以一攜
    帶兇器毀壞門扇竊盜既遂罪論，並加重其刑。爰審酌被告年輕力盛，猶不知以己
    力工作以獲取金錢，連續多次竊取他人之財物，嚴重干擾被害人等之經濟生活，
    對社會秩序影響非輕，且數次為警查獲後，仍為前開竊盜犯行，顯不知悔改，所
    竊得財物之價值非鉅，及於犯後坦承犯行，犯後態度尚稱良好等一切情狀，量處
    如主文所示之刑。扣案之Ｔ字型起子、鑰匙、自製萬能鑰匙及扳手各一支，係屬
    被告所有供其犯竊盜罪所用之物，業據被告供明在卷，應依刑法第三十八條第一
    項第二款之規定宣告沒收；至扣案之高速公路回數票三十五張、加油券二張，因
    係屬被告竊盜所得之物，而非屬被告所有之物，爰不併予宣告沒收，附此敘明。
據上論斷，應依刑事訴訟法第二百七十三條之一第一項、第二百九十九條第一項前段
，刑法五十六條、第三百二十一條第一項第二款、第三款、第二項、第三十八條第一
項第二款，判決如主文。
中      華      民      國    九十四    年      四      月    二十六    日
                              臺灣臺中地方法院刑事第十一庭
                                          法  官  王 世 華
右正本證明與原本無異。
如不服本判決，應於判決送達後十日內向本院提出上訴狀，上訴於臺灣高等法院臺中
分院( 須附繕本 )。
                                          書記官
中      華      民      國    九十四    年      四      月    二十六    日
附錄本案論罪科刑法條
刑法第三百二十一條：
犯竊盜罪而有左列情形之一者，處六月以上、五年以下有期徒刑：
一  於夜間侵入住宅或有人居住之建築物、船艦、或隱匿其內而犯之者。
二  毀越門扇、牆垣或其他安全設備而犯之者。
三  攜帶凶器而犯之者。
四  結夥三人以上而犯之者。
五  乘火災、水災或其他災害之際而犯之者。
六  在車站或埠頭而犯之者。
前項之未遂犯罰之。
附表
┌──┬──────┬──────┬────┬─────────────┐
│編號│時        間│地        點│ 被害人 │竊盜之方法及竊取之財物    │
├──┼──────┼──────┼────┼─────────────┤
│一  │九十三年八月│霧峰鄉六股村│六股托兒│以扳手破壞該托兒所大門之紗│
│    │十一日上午  │峰谷路六九巷│所      │門固定鎖並破壞鋁製門之門鎖│
│    │            │九號「六股托│        │，再徒手竊取二十九吋電視機│
│    │            │兒所」      │        │、ＤＶＤ錄放影機、手提ＣＤ│
│    │            │            │        │音響、擴音器、電腦主機、Ｈ│
│    │            │            │        │Ｐ廠牌ＯＦＦＩＣＥＪＥＴ  │
│    │            │            │        │Ｔ４５印表機、大眾電腦主機│
│    │            │            │        │及營幕各一台及鑰匙一串得手│
│    │            │            │        │。                        │
├──┼──────┼──────┼────┼─────────────┤
│二  │九十三年十二│臺中縣烏日鄉│己○○○│攜帶扳手一支破壞教室鋁門門│
│    │月六日上午（│螺潭村溪南路│        │鎖侵入方四年乙班、四年丙班│
│    │起訴書誤載為│二段三七○號│        │三年甲班、三年乙班、三年丙│
│    │九十四年）  │之己○○○  │        │班、五年丁班及自然科教室竊│
│    │            │            │        │取ＩＢＭ廠牌電腦六部、聲寶│
│    │            │            │        │廠牌ＤＶＤ二台、愛華廠牌錄│
│    │            │            │        │音機一台得手。            │
│    │            │            │        │                          │
│    │            │            │        │                          │
├──┼──────┼──────┼────┼─────────────┤
│三  │九十四年一月│臺中市南區復│庚○○  │以客觀上具有殺傷力之Ｔ字型│
│    │十一日上午五│興園路      │        │起子破壞庚○○所有之車牌號│
│    │時三十分許  │            │        │碼ＰＸ－４９６７號自小客車│
│    │            │            │        │之門鎖後（毀損部分未據告訴│
│    │            │            │        │），進入該車竊取財物，惟該│
│    │            │  │        │車並未放置任何財物而未得手│
│    │            │            │        │。                        │
├──┼──────┼──────┼────┼─────────────┤
│四  │九十四年一月│臺中市南區復│郭恆凱  │以客觀上具有殺傷力之Ｔ字型│
│    │十一日上午五│興園路      │        │起子破壞該郭恆凱所有之車牌│
│    │時三十分許  │            │        │號碼ＰＴ－６２９３號自小客│
│    │            │            │        │車之門鎖後（毀損部分未據告│
│    │            │            │        │訴），進入車內徒手竊取高速│
│    │            │            │        │公路回數票三十五張、加油票│
│    │            │            │        │二張得手。                │
├──┼──────┼──────┼────┼─────────────┤
│五  │九十四年一月│臺中市南區復│戊○○  │以客觀上具有殺傷力之Ｔ字型│
│    │十一日五時五│興園路      │        │起子破壞戊○○所有之車牌號│
│    │十五分許    │            │        │碼ＯＧ－９１２５自小客車之│
│    │            │            │        │門鎖後（毀損部分未據告訴）│
│    │            │            │        │，正欲進入車內竊取財物時，│
│    │            │            │        │為巡邏之員警當查獲而未遂。│
│    │            │            │        │                          │
│    │            │            │        │                          │
├──┼──────┼──────┼────┼─────────────┤
│六  │九十四年三月│臺中縣大里市│田松福  │以客觀上具有殺傷力之扳手撬│
│    │一日中午十二│國中路一七八│（起訴書│開田松福所有之車牌號碼ＡＢ│
│    │時許        │號前        │誤載為田│－１０６７號自小客車車門後│
│    │            │            │松周）  │，以自備之萬能鑰匙啟動電門│
│    │            │            │        │而取該車得手，並作為代步工│
│    │            │            │        │具                        │
│    │            │            │        │。                        │
├──┼──────┼──────┼────┼─────────────┤
│七  │九十四年三月│臺中縣烏日鄉│丙○○  │以客觀上具有殺傷力之扳手撬│
│    │五日上午七時│中華路五一四│        │開丙○○所有之車牌號碼ＯＢ│
│    │許          │號前        │        │－１８４２號自小客車車門後│
│    │            │            │        │，以自備之鑰匙一支啟動電門│
│    │            │            │        │而竊取該車得手。嗣為逃避警│
│    │            │            │        │方追緝，乃懸掛編號八所竊取│
│    │            │            │        │之ＮＫ－４６２３號車牌。  │
│    │            │            │        │                          │
├──┼──────┼──────┼────┼─────────────┤
│八  │九十四年三月│臺中縣大里市│賴劉秀鳳│以客觀上具有殺傷力之扳手，│
│    │五日上午九時│塗城路一二一│        │將賴劉秀鳳所有之車牌號碼Ｎ│
│    │許          │巷四二號前  │        │Ｋ－４６２３號自小客車車牌│
│    │            │            │        │二面卸下後，懸掛在編號七所│
│    │            │            │        │竊取之ＯＢ－１８４２號自小│
│    │            │            │        │客車上                    │
└──┴──────┴──────┴────┴─────────────┘
